【裁判字號】    97,消債更,1010
【裁判日期】    970925
【裁判案由】    更生事件
【裁判全文】
臺灣板橋地方法院民事裁定          97年度消債更字第1010號
聲  請  人
即債 務 人  甲○○原名蔡耀.
代  理  人  唐迪華律師
上列當事人聲請消費者債務清理事件，本院裁定如下：
    主  文
債務人甲○○自中華民國九十七年九月二十五日下午四時起開始
更生程序。
本件得命司法事務官進行更生程序。
    理  由
一、按法院開始更生程序之裁定，應載明其年、月、日、時，並
    即時發生效力，消費者債務清理條例第45條第1 項定有明文
    。又法院裁定開始更生或清算程序後，得命司法事務官行更
    生或清算程序，同條例第16條第1 項亦定有明文可參。
二、本件聲請人即債務人主張：渠有不能清償之情事，業於民國
    95年11月間提出債權人清冊，以書面向最大債權金融機構板
    信商業銀行請求共同協商債務清償方案，協商結果每月應繳
    金額為新臺幣（下同）17,581元。然由於聲請人目前薪資為
    22,932元，另因中度肢障，每月領有身障補助4,000 元，聲
    請人長女則有兒少補助1,400 元，惟聲請人尚須扶養女兒，
    且分擔同住母親之膳食費，故聲請人每月基本支出已達21,7
    56元，實無法依協商條件繳納，再加上聲請人於95年12月與
    妻離婚，失去妻子之支持，生活更是雪上加霜。另聲請人所
    任職之空中大學，又因招生不佳，遂對員工予以減薪方式，
    以維持學校之經營，而遠東銀行、上海銀行亦就聲請人之薪
    資進行強制執行，在在均令聲請人生活更加困頓，致使聲請
    人繼續履行該協商內容有重大困難，而此事由並非債務人主
    觀上惡意不履行協議，實係客觀上確有不可歸責於債務人之
    事由所致。又渠無擔保或無優先權之債務總額未逾1,200 萬
    元，復未經法院裁定開始清算程序或宣告破產，爰依法向本
    院聲請更生等語。經查：債務人所主張之上開事實，業據提
    出聲請人之95年度暨96年度綜合所得稅各類所得資料清單、
    全國財產稅總歸戶財產查詢清單、財團法人金融聯合徵信中
    心當事人綜合信用報告—債務清理條例前置協商專用債權人
    清冊、勞保投保資料、薪資單、協議書、身心障礙手冊、存
    摺明細、戶籍謄本、本院執行命令等為證，且經本院依職權
    向中華郵政股份有限公司三重郵局、機盛塑膠鋼模有限公司
    查詢，確認聲請人於該局、該公司已無任何財產存在，應可
    認為真正，且由上開證據資料觀之，堪認聲請人所以無法繼
    續再支付上開協商款項，確係因客觀上有不可歸責於聲請人
    之事由所致，並非聲請人主觀上之惡意不履行。此外，本件
    又查無聲請人有消費者債務清理條例第6 條第3 項、第8 條
    或第46條各款所定駁回更生聲請之事由存在，則債務人聲請
    更生，即應屬有據，爰裁定如主文。
中    華    民    國    97    年    9     月    25    日
              民事第一庭    法  官  黃若美
上為正本係照原本作成
本件不得抗告
本裁定已於97年9月25日下午4時時公告。
中    華    民    國    97    年    9     月    25    日
                            書記官  江怡萱


司法院資訊處製作；財團法人民間司法改革基金會備份。
